German HERRERA

https://www.linkedin.com/in/german-herrera Français, Anglais, Espagnol



PROFIL

Développeur de logiciel expérimenté en conception, analyse, modélisation, développement et mise en œuvre de solutions logicielles robustes. Motivé par la résolution de problèmes complexes, orienté vers les résultats. Mon expérience en tant qu'enseignant m'a permis d'acquérir des connaissances sur diverses technologies et de meilleures pratiques pour leurs applications. En plus, mon travail professionnel m'a offert l'occasion d'interagir directement avec les clients et d'appliquer mes compétences pour passer d'un problème à la solution requise.

Autonome, analytique et stratégique. Proactif et excellent sens de l'organisation. Capable de travailler efficacement en équipe, honnête, bonne gestion de la confidentialité des informations, responsable, créatif et ponctuel.

COMPETENCES INFORMATIQUE

- Web technologies ASP, Node, PHP, JSP (JavaScript, HTML et CSS), Framework Angular et React.
- Utilisateur régulier des méthodologies agiles et des VCS comme git, bitbucket et Subversion.
- Connaissance des langages C, C#, Java, Python. Kotlin, et développement avec Xamarin.
- Expérience comme administrateur des divers LMS tels que Blackboard et Moodle.
- Expérience dans l'administration de SGBD tant SQL que NoSQL.
- Support technique, tant au niveau du matériel que du logiciel, et administration des réseaux (DA, Exchange).

EXPÉRIENCE PROFESSIONNELLE

Développeur Centre universitaire de sa	nté McGill, Montréal, QC.		2020
Environnement :	Langages:	BD:	Outils: Bootstrap, Git, Trello, Google DOCS
Firebase, Node, Angular 9	HTML, CSS, JavaScript, TypeScript	Firebase, JSON	

- ✔ Développer des composants définis lors des Scrum d'équipe et assurer leur intégration de la bonne manière.
- ✔ Effectuer l'audit des tests unitaires afin de garantir le bon fonctionnement des composants développés en Angular.
- ✓ Gérer efficacement les versions dans Git et assurer un déploiement correct pour chacune d'entre elles.

Consultant et développeur de logiciels.

2008 - 2023

MULTIPLIQUE.NET (Usine logicielle), Bogota, Colombie

Environnement :	Langages:	BD:		Outils :		
Linux, AWS, JAVA EE, Tomcat	Java 8, HTML, CSS, JavaScript	Oracle,	MySQL,	Subversion,	Git,	Jira,
		MariaDB		Docker,Excel, God	ogle DC	OCS

- ✓ Diriger les activités d'analyse et de développement de plusieurs projets en mettant en œuvre les méthodologies agiles.
- ✔ Développer les composants en la technologie JEE nécessaires pour le logiciel K2, en suivant le modèle MVC.
- ✓ Surveiller correctement les versions du logiciel à l'aide de Git, ainsi que la gestion des versions des diagrammes UML, des schémas de bases de données et des prototypes.

- ✓ Proposer des solutions aux clients et superviser leur mise en œuvre en conformité avec la méthodologie Agile.
- ✓ Administrer la BD et créer les requêtes SQL demandées par les utilisateurs en accord avec l'évolution du projet.

Institut SENA: Centre de j	formation professionnelle , B	ogota, Colombie	2002 - 2019
Environnement: Windows,	Langages:	BD:	Outils :
Linux, Mac OS, Node JS, Apache	Java , C, C#, Visual Basic, VBA, PHP, HTML, CSS, JavaScript, JQuery, Python	Ordere, SQL Server,	Docker, Git, Star UML, Jira, Microsoft Office, Subversion ,Google DOCS

Formateur

- ✔ Choisir des stratégies d'enseignement apprentissage évaluation selon le programme de formation et l'approche méthodologique adoptée.
- ✓ Orienter le processus d'apprentissage en fonction des besoins identifiés dans les processus d'évaluation, les méthodes d'apprentissage et les programmes existants.

Administrateur LMS.-Blackboard (MOOC Application)

- ✔ Préparer les cours virtuels en accord avec le calendrier établi par l'institution pour environ 50 000 élèves.
- ✓ Suivre de l'exécution des cours créés selon les directives de l'entité.
- ✓ La mise en œuvre des stratégies que j'ai développées nous a permis d'atteindre les objectifs des 3 dernières années.

Responsable informatique

- ✓ Assurer le bon fonctionnement de l'infrastructure réseau, y compris la mise en place et le dépannage.
- ✔ Assister les utilisateurs en cas de problèmes liés aux applications et aux équipements de l'organisation.
- ✓ Développer des plans de formation sur la gestion des applications et des équipements nécessaires.
- ✓ Gérer 400 machines informatiques utilisant divers systèmes d'exploitation, y compris leur bon fonctionnement et leur fiabilité/redondance des systèmes.

IMPLICATION SOCIALE

Relais Communautaire de Laval: Développeur, support informatique

2022 - 2023

- ✔ Résoudre les problèmes de premier niveau, que ce soit sur des applications spécifiques ou sur le système de base.
- ✓ Réparation d'ordinateurs, installation de logiciels, et maintenance informatique.
- ✔ Concevoir et développer une application visant à faciliter la distribution alimentaire.

FORMATION ACADÉMIQUE

IT Management (AEC Informatique de Gestion)	2023
Institut Teccart - École de technologie, Montréal, Canada	
Ingénieur des systèmes (B. Eng)	2013
Université Nationale de Colombie, Colombie	
Séminaires et cours individuels	
Object Oriented Programming in Java - Institut SENA, Colombie	2014
Formation in auditory systems for performance critical applications - Institut SENA, Colombie	2014
Compétences didactiques pour la formation par projets- Institut SENA, Colombie	2019